臺灣新北地方法院板橋簡易庭小額民事判決
110年度板小字第4456號
原      告  台鳳天璽公寓大廈管理委員會

法定代理人  張碧臻  
訴訟代理人  彭南雄  

被      告  郭名利  


上列當事人間請求損害賠償事件，本院於民國111年3月18日言詞
辯論終結，判決如下：
    主    文
原告之訴駁回。
訴訟費用新臺幣1,000元由原告負擔。
    事實及理由
一、原告主張：被告為位於新北市○○區○○○路0段00號台鳳天璽大
    廈(下稱系爭社區)C棟93號11樓之住戶，被告住處之窗戶玻
    璃於民國109年1月11日下午2時破裂，破裂之玻璃碎片自高
    空下墜因重力加速度，造成系爭社區C棟與D棟間之中庭4片
    玻璃採光罩(下稱系爭採光罩)玻璃龜裂，嗣於同年1月14日
    凌晨2時，被告住處窗戶玻璃再度破裂，並造成系爭採光罩
    第5片玻璃龜裂，原告唯恐系爭採光罩龜裂無法遮雨造成地
    面濕滑，致系爭社區內住戶滑倒，且有礙觀瞻，乃緊急尋覓
    廠商進行修復，支出材料暨工資共計為新臺幣(下同)75,000
    元。為此，爰依民法第191條第1項規定，請求被告賠償。並
    聲明：被告應給付原告75,000元，及自支付命令送達翌日起
    至清償日止，按週年利率5%計算之利息。
二、被告則以：
　㈠被告於109年1月12日經母親告知，乃知悉住處窗邊強化玻璃
    因天氣劇烈變化而破裂，而系爭社區內之系爭採光罩玻璃分
    別於109年1月11日、同年月14日破裂5片，兩造於109年1月1
    5日於系爭社區第17屆第1次臨時管理委員會決議由被告委託
    廠商至社區鑑定釐清責任(下稱系爭決議)。嗣被告委請具20
    多年玻璃維修經驗之一興玻璃行進行鑑定，鑑定結果為系爭
    採光罩玻璃並非被告住處玻璃掉落所造成，系爭採光罩破裂
    原因為採光罩金屬骨架熱漲冷縮，造成玻璃與金屬骨架之間
    伸縮縫不足，內部因而破裂，依系爭決議，兩造同意由被告
    尋覓第三人鑑定系爭採光罩破裂原因，並依鑑定結果論斷應
    由何人負擔系爭採光罩修復費用，原告應受系爭決議拘束，
    不得請求被告給付系爭採光罩修復費用。
　㈡又系爭採光罩每片長寬約為167.64公分×91.44公分，且系爭
    採光罩上方有細密之防護網，依平面圖所示，除被告住處窗
    戶破損位置正對系爭採光罩內編號4上方外，該窗戶破損位
    置距離系爭採光罩內編號3位置粗估約為91.5公分、距離編
    號5、編號2位置粗估均約為366公分，距離編號1位置粗估約
    為457公分，且被告住處窗戶玻璃材質為強化玻璃，該材質
    玻璃若遇破損會呈現顆粒狀，則被告住處玻璃破裂後再經系
    爭採光罩上方防護網攔阻，破裂後之玻璃顆粒大小應無可能
    導致系爭採光罩毀損，另被告住處破損窗戶位置距離系爭採
    光罩編號1、2、5位置甚遠，應不會掉落玻璃顆粒在其上方
    ，可證系爭採光罩毀損並非被告住處窗戶破損玻璃掉落所致
    。再者，被告發現住處窗戶玻璃破損時間為109年1月12日，
    原告主張系爭採光罩毀損時間則為109年1月11日、同年月14
    日，縱被告住處窗戶玻璃破損時間早於109年1月12日，仍與
    系爭採光罩於109年1月14日破裂時間相距2日以上，足證系
    爭採光罩破裂並非被告住處玻璃掉落所致。
　㈢兩造已於系爭決議協議由被告先行協助原告修復，被告亦於1
    09年1月16日委請一興玻璃行鑑定，並提出修復金額為24,86
    3元之估價單予原告，原告卻於109年2月25日以較高之價額
    另行找其他廠商修復，若鈞院認系爭採光罩破損係因被告住
    處玻璃掉落所致，原告未依系爭決議之約定，致損害金額擴
    大，依民法第217條規定，原告亦應負與有過失之責任等語
    ，資為抗辯。並聲明：⒈原告之訴駁回。⒉如受不利判決，願
    供擔保請准宣告免為假執行。
三、法院之判斷：
  ㈠按土地上之建築物或其他工作物所致他人權利之損害，由工
    作物之所有人負賠償責任。但其對於設置或保管並無欠缺，
    或損害非因設置或保管有欠缺，或於防止損害之發生，已盡
    相當之注意者，不在此限，民法第191條第1項定有明文。次
    按當事人主張有利於己之事實，就其事實有舉證之責任，民
    事訴訟法第277條前段亦有明定。是依民事訴訟如係由原告
    主張權利者，應先由原告負舉證之責，若原告先不能舉證，
    以證實自己主張之事實為真實，則被告就其抗辯事實即令不
    能舉證，或其所舉證據尚有疵累，亦應駁回原告之請求(最
    高法院17年上字第917號判例意旨參照)。本件原告主張被告
    住處窗戶玻璃破損掉落，致系爭採光罩玻璃毀損，為被告所
    否認，並以前詞置辯，揆諸前開說明，原告自應就系爭採光
    罩確係因被告住處窗戶玻璃破損掉落而毀損乙節負舉證之責
    。
　㈡原告主張系爭採光罩因被告住處窗戶玻璃破損掉落而受損，
    固提出採光罩受損照片、現場照片、精倫工程有限公司出具
    之估價單及統一發票為證，而觀諸原告提出之前開照片，雖
    可見系爭採光罩旁有玻璃碎片，惟被告辯稱無法確定玻璃碎
    片是否為被告住處所有，且其於109年1月16日委任一興玻璃
    行檢測系爭採光罩之碎裂原因，檢測結果為：「⒈掉落物品
    落下擊中採光罩，採光罩玻璃上面，應該要有撞擊痕，現場
    檢查後並沒有觸摸到撞擊痕跡。⒉強化膠合玻璃為兩層玻璃
    黏合，如上層承受撞擊而破裂，應該是上層玻璃破碎，但現
    場是上下兩層都破裂。⒊碎裂玻璃(掉落物)須經過兩層安全
    格網才能抵達採光罩，能夠通過第二層安全格網尺寸的玻璃
    ，都是小玻璃顆粒。小玻璃顆粒的撞擊力，不足以讓中庭採
    光罩玻璃破裂。⒋疑似採光罩金屬骨架熱漲冷縮，玻璃與金
    屬骨架之間伸縮縫不足，造成之內部破裂。」，此有被告提
    出之檢測說明書暨現場照片存卷可參，是以，被告辯稱系爭
    採光罩毀損非其住處玻璃碎裂掉落所致，尚非全然無據，既
    原告迄至言詞辯論終結前，就系爭採光罩確係因被告住處窗
    戶玻璃破損掉落而毀損乙情，未能提出反證以實其說，則其
    依民法第191條第1項規定，請求被告負損害賠償責任，洵難
    認可採。
四、綜上所述，原告依民法第191條第1項規定，請求被告給付原
    告75,000元，及自支付命令送達翌日起至清償日止，按週年
    利率5%計算之利息，為無理由，應予駁回。
五、本件事證已臻明確，兩造其餘之攻擊防禦方法及所提證據，
    於判決結果不生影響，爰不一一論列，併此敘明。
六、本件係適用小額訴訟程序所為原告敗訴之判決，爰依職權確
    定訴訟費用額為原告已繳納之第一審裁判費1,000元，由原
    告負擔。
中　　華　　民　　國　　111 　年　　4 　　月　　8 　　日
                 臺灣新北地方法院板橋簡易庭
                            法  官  施函妤
以上為正本係照原本作成。
如不服本判決，應於送達後20日內，向本院提出上訴狀並表明上
訴理由，如於本判決宣示後送達前提起上訴者，應於判決送達後
20日內補提上訴理由書（須附繕本）。
中　　華　　民　　國　　111 　年　　4 　　月　 10 　　日
                            書記官  吳昌穆
附錄：
一、民事訴訟法第436條之24第2項：
    對於小額程序之第一審裁判上訴或抗告，非以其違背法令為
    理由，不得為之。
二、民事訴訟法第436條之25：
    上訴狀內應記載上訴理由，表明下列各款事項：
    (一)原判決所違背之法令及其具體內容。
    (二)依訴訟資料可認為原判決有違背法令之具體事實。
三、民事訴訟法第471 條第1 項：（依同法第436 條之32第2 項
    規定於小額事件之上訴程序準用之）
    上訴狀內未表明上訴理由者，上訴人應於提起上訴後二十日
    內，提出理由書於原第二審法院；未提出者，毋庸命其補正
    ，由原第二審法院以裁定駁回之。